臺灣板橋地方法院民事判決　九十一年度訴字第一二三四號
　　原　　　告　彰化商業銀行股份有限公司
　　法定代理人　乙○○
　　訴訟代理人　己○○
　　　　　　　　丙○○
　　　　　　　　丁○○
右當事人間請求返還消費借貸款事件，本院判決如左：
    主      文
被告應連帶給付原告新臺幣壹佰壹拾柒萬玖仟伍佰拾元，及自民國九十年七月六
日起至清償日止，按週年利率百分之九點三一五計算之利息，暨自民國九十年八月六
日起至清償日止，逾期在六個月以內給付者，按上開利率百分之十，逾期超過六個月
者，按上開利率百分之二十計算之違約金。
訴訟費用由被告連帶負擔。
本判決命被告丁○○給付部分，得假執行。
    事      實
甲、原告方面：
  一、聲明：
      求為判決如主文第一項、第二項所示。
  二、陳述：
      被告戊○○於民國（下同）八十九年三月三日邀同被告甲○○、丁○○為連帶
      保證人，與原告訂立保證書及授信約定書，約定就被告戊○○對原告之現在及
      將來所負之一切債務以本金新臺幣（下同）五百萬元為限額暨其利息、違約金
      、遲延利息、損害賠償及其他從屬於主債務之負擔，被告甲○○、丁○○願與
      主債務人負連帶清償之責任。嗣被告戊○○依上開約定，以被告甲○○、丁○○為連帶保證人，於八十九年三月六日簽立借據，向原告借款二百萬元，約定
      利息按週年利率百分之九點三一五計付，借款期限自八十九年三月六日起至九
      十二年三月六日止，並自八十九年三月六日起，以每一個月為一期，分三十六
      期平均攤還本息，如遲延履行時，除仍按上開利率計息外，逾期在六個月以內
      給付部分，按上開利率百分之十，逾期超過六個月部分，按上開利率百分之二
      十計付違約金，並如有任何一期債務不依約攤還本息時，即喪失期限利益，其
      全部債務視為全部到期。詎被告戊○○自九十年七月六日起即未依約繳納本息
      ，依前開約定，上開借款當已屆清償期，被告戊○○尚積欠原告一百十七萬九
      千五百三十三元，及自九十年七月六日起至清償日止，按週年利率百分之九點
      三一五計算之利息，暨自九十年八月六日起至清償日止，逾期在六個月以內給
      付者，按上開利率百分之十，逾期超過六個月者，按上開利率百分之二十計算
      之違約金，被告三人應負連帶清償責任，為此爰依消費借貸契約及連帶保證契
      約，請求被告應連帶給付原告一百十七萬九千五百三十三元，及自九十年七月
      六日起至清償日止，按週年利率百分之九點三一五計算之利息，暨自九十年八
      月六日起至清償日止，逾期在六個月以內給付者，按上開利率百分之十，逾期
      超過六個月者，按上開利率百分之二十計算之違約金。
  三、證據：
      提出借據正本一份、保證書正本一份、授信約定書影本三份及放款帳戶資料表
      影本一份為證。
乙、被告丁○○方面：
    被告丁○○未於最後言詞辯論期日到場，據其以前辯論之聲明及陳述：
    認諾原告訴之聲明所為之請求。
丙、被告戊○○、甲○○方面：
    被告戊○○、甲○○二人均未於言詞辯論期日到場，亦未提出書狀作任何聲明或
    陳述。
    理      由
甲、程序方面：
  一、本件依兩造所訂之授信約定書第十二條，已合意由本院為第一審管轄法院，本
      院自有管轄權。
  二、被告三人經合法通知，被告丁○○未於最後言詞辯論期日到場，被告戊○○、
      甲○○均未於言詞辯論期日到場，查無民事訴訟法第三百八十六條所列各款情
      事，爰依原告之聲請，由其一造辯論而為判決，合先敘明。
乙、得心證之理由：
  一、原告主張被告戊○○於八十九年三月三日邀同被告甲○○、丁○○為連帶保證
      人，與原告訂立保證書及授信約定書，約定就被告戊○○對原告之現在及將來
      所負之一切債務以本金五百萬元為限額暨其利息、違約金、遲延利息、損害賠
      償及其他從屬於主債務之負擔，被告甲○○、丁○○願與主債務人負連帶清償
      之責任。嗣被告戊○○依上開約定，以被告甲○○、丁○○為連帶保證人，於
      八十九年三月六日簽立借據，向原告借款二百萬元，約定利息按週年利率百分
      之九點三一五計付，借款期限自八十九年三月六日起至九十二年三月六日止，
      並自八十九年三月六日起，以每一個月為一期，分三十六期平均攤還本息，如
      遲延履行時，除仍按上開利率計息外，逾期在六個月以內給付部分，按上開利
      率百分之十，逾期超過六個月部分，按上開利率百分之二十計付違約金，並如
      有任何一期債務不依約攤還本息時，即喪失期限利益，其全部債務視為全部到
      期。詎被告戊○○自九十年七月六日起即未依約繳納本息，依前開約定，上開
      借款當已屆清償期，被告戊○○尚積欠原告一百十七萬九千五百三十三元，及
      自九十年七月六日起至清償日止，按週年利率百分之九點三一五計算之利息，
      暨自九十年八月六日起至清償日止，逾期在六個月以內給付者，按上開利率百
      分之十，逾期超過六個月者，按上開利率百分之二十計算之違約金，被告三人
      仍應負連帶清償責任之事實，業據其提出與所述相符之借據正本一份、保證書
      正本一份、授信約定書影本三份及放款帳戶資料表影本一份為證，復為被告丁○○所不爭執，而被告戊○○、甲○○均未於言詞辯論期日到場爭執，復未提
      出書狀作任何聲明或陳述以供本院審酌，原告之前開主張，自堪信為實在。
  二、按當事人於言詞辯論時為訴訟標的之捨棄或認諾者，應本於其捨棄或認諾為該
      當事人敗訴之判決，民事訴訟法第三百八十四條定有明文。本件被告丁○○已
      於本院言詞辯論時就原告所主張之訴訟標的為認諾，揆諸前揭規定，自應為被
      告丁○○敗訴之判決；又被告戊○○之前揭借款業已到期，被告戊○○尚積欠
      原告一百十七萬九千五百三十三元，及自九十年七月六日起至清償日止，按週
      年利率百分之九點三一五計算之利息，暨自九十年八月六日起至清償日止，逾
      期在六個月以內給付者，按上開利率百分之十，逾期超過六個月者，按上開利
      率百分之二十計算之違約金，被告三人仍應負連帶清償責任，已如前述。從而
      ，原告依消費借貸及連帶保證之法律關係，訴請被告連帶給付如主文第一項所
      示之借款、利息及違約金，即屬正當，應予准許。
丙、假執行之宣告：
    本件關於命被告丁○○給付部分，係本於被告丁○○認諾所為之判決，依民事訴
    訟法第三百八十九條第一項第一款之規定，應依職權宣告假執行。
丁、據上論結，本件原告之訴為有理由，依民事訴訟法第三百八十五條第一項前段、
    第八十五條第二項、第三百八十九條第一項第一款，判決如主文。
中　　　華　　　民　　　國　　九十一　　年　　　九　　　月　　二十六　　日
                                臺灣板橋地方法院民事第二庭
~B法　　　官　林海祥
右為正本係照原本作成
如對本判決上訴，須於判決送達後廿日內向本院提出上訴狀
中　　　華　　　民　　　國　　九十一　　年　　　九　　　月　　二十七　　日
~B法院書記官　楊舒惟
